【裁判字號】    90,簡上,11
【裁判日期】    900524
【裁判案由】    傷害
【裁判全文】
臺灣桃園地方法院刑事判決                            九十年度簡上字第一一號
    上  訴  人  臺灣桃園地方法院檢察署檢察官
    上  訴  人
    即  被  告  丙○○
右上訴人等因被告傷害案件，不服本院桃園簡易庭八十九年度桃簡字第一四五０號，
中華民國八十九年十一月二日第一審簡易判決（聲請簡易判決處刑案號：八十九年度
偵字第一二六三四號），提起上訴，本院管轄之第二審地方法院合議庭判決如左：
    主    文
原判決撤銷。
丙○○傷害人之身體，處有期徒刑參月，如易科罰金以參佰元折算壹日。
    事    實
一、丙○○曾於民國八十九年間因傷害案件，經本院判處拘役三十日，而於同年八月
    二十二日執行完畢，此部分並不構成累犯，詎猶不知悔改，復於八十九年八月十
    五日中午十二時四十分許，在桃園縣中壢市○○路一六二號豐田汽車營業所前，
    因代理汽車營業競爭問題發生爭執，丙○○因不滿乙○○言語、手勢之騷擾及侮
    辱，先與乙○○發生口頭爭執，嗣後雙方並於該處互毆（乙○○傷害部分未據告
    訴），丙○○竟基於傷害之故意，先徒手毆打乙○○四下，致乙○○受有頭部外
    傷，並於乙○○倒地後，以腳踢乙○○胸部，致乙○○另受有胸部挫傷及腹部挫
    傷等傷害。
二、案經被害人乙○○訴由臺灣桃園地方法院檢察署檢察官偵查聲請簡易判決處刑。
    理    由
一、訊據上訴人即被告丙○○固坦承曾於右揭時、地與告訴人乙○○互毆，惟辯稱：
    伊係因乙○○不讓伊離去，才與乙○○毆打云云。惟查：前開傷害事實，除據上
    訴人即被告供認不諱，核與告訴人乙○○指訴情節相符，並有敏盛綜合醫院診斷
    證明書一紙、告訴人於八十九年八月二十日所攝照片六幀附卷可稽（八十九年度
    偵字第一二六三四號卷第二頁、第六頁參照），縱告訴人乙○○確因細故不讓其
    離去，且告訴人乙○○亦毆打其成傷，惟此均無礙於上訴人即被告涉犯普通傷害
    罪之犯行。是本案事證已臻明確，上訴人即被告犯行洵堪認定。
二、核上訴人即被告所為係犯刑法第二百七十七條第一項之傷害罪。原審認被告罪證
    明確，依據刑事訴訟法第四百四十九條第一項、刑法第二百七十七條第一項、第
    四十一條，罰金罰鍰提高標準條例第一條前段、第二條，逕以簡易判決量處被告
    傷害人之身體，判處被告有期徒刑三月，如易科罰金，以三百元折算一日，固非
    無見。惟查上訴人即被告行為後，關於易科罰金之折算標準，刑法第四十一條業
    於九十年一月十日經修正公布，並於同年月十二日生效，易科罰金之適用範圍擴
    大為最重本刑五年以下有期徒刑之罪，並明定併合處罰之數罪，如各罪均得易科
    罰金者，其應執行之刑逾六月時，亦得適用之，是上訴人即被告行為後法律已有
    變更，應依刑法第二條條第一項前段之規定，適用裁判時即修正後之刑法第四十
    一條第一項前段規定，原審未及適用，自有未合。上訴人即被告雖執詞辯稱告訴
    人乙○○亦有對其毆打，惟此並無礙於上訴人即被告該當前開傷害之犯行，其上
    訴無理由；另上訴人即檢察官上訴意旨認上訴人即被告復於八十九年九月二十八
    日毆打甲○○（雖誤載為乙○○，惟依併案卷宗告訴人欄之記載得知告訴人應係
    甲○○，此顯為上訴人即檢察官之誤載），認此部分之傷害行為，與右揭經原審
    論罪科刑之傷害行為，屬裁判上一罪之連續犯關係。惟查：訊據上訴人即被告固
    坦承另於八十九年九月二十八日因債務糾紛，於開庭後在法庭外毆打被害人甲○○，惟辯稱：此糾紛與乙○○毫無關係，且伊於八十九年九月二十八日未曾再毆
    打乙○○等語。經查，本件上訴人即被告所涉之傷害犯行，係發生於八十九年八
    月十五日，距上訴人即檢察官上訴意旨所述之傷害犯行發生時間八十九年九月二
    十八日，相隔約有一個半月，且被害人分別為乙○○、甲○○，而上訴人即被告
    與被害人乙○○、甲○○間並無共同之糾葛，此外尚無證據足資認定上訴人即被
    告所涉之上開二傷害犯行顯係基於概括之犯意，從而上訴人即檢察官所指之傷害
    犯行，與前述經本院論罪科刑部分顯然欠缺連續犯裁判上一罪之關係，本院自無
    從併予審酌，上訴人即檢察官之上訴為無理由，應退請檢察官另行依法處理，附
    此敘明。惟原判決既有上述可議，自應由本院予以撤銷改判。爰審酌上訴人即被
    告甫因如事實所示之傷害案件，經易科罰金執行完畢，此有臺灣高等法院被告全
    國前案紀錄表在卷可查，而不知惕勉，僅與告訴人乙○○間因細故即不加節制再
    次衝動犯本案傷害罪，惟其尚僅徒手未持工具毆打，且犯後亦坦承犯行態度良好
    等一切情狀，量處如主文所示之刑，並諭知易科罰金之折算標準。
據上論斷，應依刑事訴訟法第四百五十五條之一第三項、第三百六十九條第一項前段
、第三百六十四條、第二百九十九條第一項前段，刑法第二條第一項前段、第二百七
十七條第一項、修正後第四十一條第一項前段，罰金罰鍰提高標準條例第一條前段、
第二條，判決如主文。
本案經檢察官林安紜到庭執行職務。
中      華      民      國    九十      年      五      月    二十四    日
                                臺灣桃園地方法院刑事第六庭
                                    審判長法  官  孫 惠 琳
                                          法  官  黃 永 定
                                          法  官  簡 婉 倫
右正本證明與原本無異。
不得上訴。
                                          書記官   王泰元
中      華      民      國    九十      年      五      月    二十八    日
附論罪科刑依據之法條：
刑法第二百七十七條
傷害人之身體或健康者，處三年以下有期徒刑，拘役或一千元以下罰金。
犯前項之罪，因而致人於死者，處無期徒或七年以上有期徒刑，致重傷者，處三年以
上、十年以下有期徒刑。


司法院資訊處製作；財團法人民間司法改革基金會備份。
